臺灣高等法院刑事裁定　　　　　　　　　100年度抗字第443號
抗　告　人
即　受刑人　原志維
上列抗告人因聲請撤銷緩刑案件，不服臺灣板橋地方法院，中華
民國100年3 月31日裁定（100年度撤緩字第74號），提起抗告，
本院裁定如下：
    主  文
抗告駁回。
    理  由
一、原裁定以：
(一)檢察官聲請意旨略以：受刑人原志維因家庭暴力傷害案件，
    前經臺灣臺北地方法院於民國98年12月31日以98年度簡字第
    4527號判處有期徒刑3月，如易科罰金以新臺幣1,000元折算
    1日，緩刑2年，緩刑期間內付保護管束，於99年2月1日確定
    ；惟受刑人於緩刑期內之99年05月11日，另因有故意違反家
    庭暴力防治法之行為，經臺灣臺北地方法院於99年10月06日
    以99年度簡字第2248號判處有期徒刑三月，如易科罰金以新
    臺幣1,000元折算1日，於99年12月31日確定在案；本件受刑
    人於緩刑期內仍有上開違反家庭暴力防治法之犯行，足認其
    不知悔悟自新，原宣告緩刑難收預期之效果，而有執行刑罰
    必要，已合刑法第75條之1第1項第2 款所定得撤銷緩刑宣告
    之原因，爰依刑事訴訟法第476 條規定，聲請將受刑人前揭
    緩刑之宣告予以撤銷等語。
(二)按受緩刑之宣告，而於緩刑期內因故意犯他罪，在緩刑期內
    受六月以下有期徒刑、拘役或罰金之宣告確定（原裁定誤引
    98年6 月修正前條文，應予補正），足認原宣告之緩刑難收
    其預期效果，而有執行刑罰之必要者，得撤銷其宣告，刑法
    第75條之1第1項第2 款，定有明文。經查，受刑人因家庭暴
    力傷害案件，前經臺灣臺北地方法院於98年12月31日以98年
    度簡字第4527號判處有期徒刑三月，如易科罰金以新臺幣10
    00元折算1日，緩刑2年，緩刑期間內付保護管束，於99年2
    月1日確定；又受刑人於緩刑期內之99年5月11日，另因有故
    意違反家庭暴力防治法等行為（違反保護令、傷害、強制等
    罪名），經臺灣臺北地方法院於99年10月06日以99年度簡字
    第2248號判處有期徒刑三月，如易科罰金以新臺幣1000元折
    算1 日，並於99年12月31日確定在案，有法院核閱卷附前開
    兩案判決正本、臺灣高等法院被告前案紀錄表等無訛。本件
    受刑人於前揭緩刑期內，有故意違反家庭暴力防治法等行為
    ，而在緩刑期內受六月以下有期徒刑宣告確定，且受刑人係
    於家庭暴力傷害行為後，再犯違反保護令、傷害、強制等罪
    ，足見受刑人並無悔悟改過之心，前揭家庭暴力傷害案件之
    緩刑宣告顯難收其預期之效果，而有執行刑罰之必要；聲請
    人聲請，核與刑法第75條之1第1項第2 款規定相符，應撤銷
    受刑人緩刑之宣告。核無不合。
二、抗告意旨略以：理由及事實無誤，有悖於刑法第75條第1 項
    第1 款規定云云。惟查，抗告人前因家庭暴力傷害案件，經
    臺灣臺北地方法院於98年12月31日以98年簡字第4527號判處
    有期徒刑3月，如易科罰金以新臺幣1000元折算1日，緩刑2
    年，緩刑期間內付保護管束，於99年2月1日確定；又於緩刑
    期內之99年05月11日，因有故意違反家庭暴力防治法等行為
    （違反保護令、傷害、強制等罪名），經臺灣臺北地方法院
    於99年10月6日以99年度簡字第2248號判處有期徒刑3月，如
    易科罰金以新臺幣1,000元折算1日，並於99年12月31日確定
    在案，此有前開兩案之判決正本、臺灣高等法院被告前案紀
    錄表可稽，是受刑人於前揭緩刑期內，有故意違反家庭暴力
    防治法等行為，而在緩刑期內受六月以下有期徒刑宣告確定
    ，原審乃裁准檢察官撤銷緩刑之聲請，核無不合，抗告意旨
    指稱有悖於刑法第75條第1項第1項云云，但未提出任何依憑
    ，且受刑人所受罪刑宣告刑期係有期徒刑三月，與原審認定
    刑法第75條之1第1項第2 款規定相合，而與抗告人指稱同法
    第75條第1項第1款之規定未合，足見抗告人所稱應有誤會，
    此外，抗告狀別無其他證據提出，是本件抗告，並無理由，
    應予駁回。
三、據上論結，應依刑事訴訟法第412條，裁定如主文。
中    華    民    國   100    年    5     月    3     日
                  刑事第九庭審判長法  官  陳貽男
                                  法  官  許必奇
                                  法  官  蔡聰明
以上正本證明與原本無異。
不得再抗告。
                                  書記官  張郁琳
中    華    民    國   100    年    5     月    3     日